臺灣高雄地方法院刑事判決　　　　　　110年度金訴字第180號
公　訴　人　臺灣高雄地方檢察署檢察官
被　　　告　鍾沄芮



選任辯護人　薛西全律師（法律扶助）
　　　　　　劉妍孝律師（法律扶助）
上列被告因洗錢防制法等案件，經檢察官提起公訴（110年度偵
字第4088號）及移送併辦（110年度偵字第13269號），本院判決
如下：
    主  文
鍾沄芮幫助犯洗錢防制法第十四條第一項之一般洗錢罪，處有期
徒刑肆月，併科罰金新臺幣貳萬元，罰金如易服勞役，以新臺幣
壹仟元折算壹日。
    事  實
一、鍾沄芮可預見交付金融帳戶予他人使用，常與詐欺等財產犯
    罪密切相關，可能作為詐欺集團遂行詐欺犯罪之人頭戶，藉
    此躲避警方追查，並掩飾、隱匿詐欺犯罪所得之來源及性質
    ，仍基於縱他人以所交付之金融機構帳戶實施詐欺、洗錢等
    犯罪，亦不違背其本意之幫助詐欺取財、幫助洗錢之未必故
    意，於民國109年11月13日與真實姓名年籍不詳、通訊軟體
    LINE暱稱「林佩雯」、「露露」等詐欺集團成員議定以每本
    帳戶每月新臺幣（下同）36,000元代價出租帳戶後，接續於
    109年11月14日下午4時22分許，在全家便利商店鳳山中崙店
    ，將其前所申辦之台新商業銀行敦南分行帳號000000000000
    00號帳戶（下稱台新銀行帳戶）之提款卡，及於109年11月
    17日下午6時29分許，在統一超商統崙門市，將其前所申辦
    之中華郵政永康二王郵局帳號00000000000000號帳戶（下稱
    郵局帳戶）之提款卡，均以交貨便方式寄予「露露」指定之
    店址，並配合指示事先更改上開2帳戶之提款卡密碼，而容
    任「林佩雯」、「露露」及所屬詐欺集團使用台新銀行帳戶
    及郵局帳戶作為詐欺取財及洗錢之犯罪工具。嗣該「林佩雯
    」、「露露」所屬詐欺集團成員取得台新銀行帳戶及郵局帳
    戶後，即基於詐欺取財及洗錢之犯意聯絡，以附表所示詐欺
    手法，向林○廷、陳○伶、林○子、高○珍、雷○君、劉○
    、鄭○華施用詐術，致其等均陷於錯誤，而於附表所示時間
    、地點，以附表所示方式匯款如附表所示金額至鍾沄芮附表
    所示帳戶內，旋遭詐欺集團成員提領款項。嗣因林○廷等人
    匯款後察覺有異，報警處理，始悉上情。
二、案經林○廷、陳○伶、林○子、高○珍、劉○、鄭○華訴由
    屏東縣政府警察局恆春分局報告臺灣高雄地方檢察署檢察官
    偵查起訴及鄭○華訴由屏東縣政府警察局恆春分局報告臺灣
    高雄地方檢察署檢察官偵查後移送併辦。
    理  由
甲、程序部分：
    按被告以外之人於審判外之言詞或書面陳述，除法律有規定
    者外，不得作為證據。又被告以外之人於審判外之陳述，雖
    不符前4條之規定，而經當事人於審判程序同意作為證據，
    法院審酌該言詞陳述或書面陳述作成時之情況，認為適當者
    ，亦得為證據，刑事訴訟法第159條第1項、第159條之5第1
    項定有明文。查被告以外之人於審判外之言詞及書面陳述，
    均經被告鍾沄芮、辯護人及檢察官於本院審理時同意作為證
    據（本院卷第131至132頁），本院揆諸前開法條規定，並審
    酌各該言詞及書面陳述作成時之情況，認為適當，自得作為
    證據，合先敘明。
乙、實體部分：
一、訊據被告固坦認以通訊軟體LINE聯繫後將其所申辦之台新銀
    行帳戶及郵局帳戶提款卡出租予「林佩雯」、「露露」使用
    ，並依指示變更密碼之事實，惟矢口否認有何幫助詐欺取財
    及幫助洗錢之犯行，辯稱：被告當時因甫離婚經前夫催討育
    兒款項，亟需用錢，才上網找兼職收入，被告有向對方提出
    質疑，對方有拿出證明表示是合法公司，被告因此相信而出
    租帳戶，孰料受騙，並無幫助洗錢及詐欺之意云云。辯護人
    則為被告辯護稱：被告乃基於有認識的過失而非未必故意提
    供帳戶，洗錢防制法沒有罰過失犯，自屬無罪；縱認被告有
    罪，因被告前去報案，乃屬中止犯，也應該要依照幫助犯及
    中止犯未遂減輕云云。經查：
    ㈠被告前在台新銀行敦南分行及永康二王郵局開設台新銀行
      帳戶及郵局帳戶，於109年11月13日與真實姓名年籍不詳
      、通訊軟體LINE暱稱「林佩雯」、「露露」之詐欺集團成
      員議定以每本帳戶每月36,000元代價出租帳戶後，接續於
      109年11月14日下午4時22分許，在全家便利商店鳳山中崙
      店，將台新銀行帳戶之提款卡，及於109年11月17日下午6
      時29分許，在統一超商統崙門市，將郵局帳戶之提款卡，
      均以交貨便方式寄予「露露」指定之店址，並配合指示事
      先更改上開2帳戶之提款卡密碼，而容任「林佩雯」、「
      露露」及所屬詐欺集團使用台新銀行帳戶及郵局帳戶。嗣
      該「林佩雯」、「露露」所屬詐欺集團成員取得台新銀行
      帳戶及郵局帳戶後，即基於詐欺取財及洗錢之犯意聯絡，
      以附表所示詐欺手法，向林○廷、陳○伶、林○子、高○
      珍、雷○君、劉○、鄭○華施用詐術，致其等均陷於錯誤
      ，而於附表所示時間、地點，以附表所示方式匯款如附表
      所示金額至被告附表所示帳戶內，旋遭詐欺集團成員提領
      款項。之事實，業據告訴人林○廷、陳○伶、林○子、高
      ○珍、劉○、鄭○華及被害人雷○君於警詢指述明確（屏
      東縣政府警察局恆春分局恆警偵南字第10932193700號卷
      第27至28頁、第39至42頁、第55至57頁、第64至67頁、第
      73至74頁、第80至82頁、第92至93頁【下稱警一卷】），
      並有林○廷之玉山銀行、臺灣銀行存摺封面及內頁各1份
      （本院卷第159至165頁）、陳○伶之銀行轉帳明細影本1
      份（警卷第58至59頁）、林○子之花旗銀行存摺封面及簡
      訊截圖1份（警一卷第51至52頁）、高○珍之自動提款機
      交易明細1份（警一卷第68頁）、雷○君之通話紀錄截圖
      及存款交易明細1份（警一卷第75頁）、鄭○華之自動櫃
      員機交易明細表、郵局存摺封面影本及通訊紀錄各1份（
      警一卷第95至97頁）、中華郵政股份有限公司臺南郵局
      110年3月4日南營字第1101800166號函文及所附被告郵局
      帳戶交易明細表1份（110年度偵字第4088號卷第19至22頁
      【下稱偵一卷】）、台新國際商業銀行110年2月25日台新
      作文字第11004593號函文及所附被告台新銀行帳戶交易明
      細1份（偵一卷第25至27頁）、被告提供之臉書截圖、與
      「林佩雯」、「露露」LINE對話1份（偵一卷第37至103頁
      ）在卷可憑，復為被告所不否認（本院卷第132頁、第145
      至151頁），堪以認定。
    ㈡至公訴意旨雖就附表編號1部分僅記載㈠匯款金額29,912
      元，然經附表編號1告訴人林○廷之母楊子慕到庭提出林
      ○廷之玉山銀行、臺灣銀行存摺封面及內頁各1份（本院
      卷第159至165頁），再經比對被告台新銀行帳戶之交易明
      細，可見林○廷除於109年11月18日以玉山銀行帳戶匯款
      前述29,912元至被告台新銀行帳戶外，尚另以臺灣銀行帳
      戶於同日匯款16,927元（其中15元為手續費，故匯入金額
      為16,912元，偵一卷第27頁）至被告台新銀行帳戶，是此
      部分金額亦應計入，附此敘明。
    ㈢被告雖以前詞置辯，然查：
      ⒈觀諸被告最初係因臉書上「大臺南求職，找工作」社團
        內「急徵商品包裝，內容：口紅包裝（很簡單）時薪：
        160」之貼文，而依照貼文內容截圖並加「林佩雯」的
        LINE，「林佩雯」介紹的工作卻是「陽信證券股份有限
        公司」，因為會員「輸贏結算兌匯」，會員僅能「對1
        個帳戶投注」所以要以「每個帳戶每10日12,000元、每
        30日36,000元」之價格承租帳戶（偵一卷第37至43頁）
        ，是被告所欲瞭解之「包裝口紅賺取時薪」工作，與加
        LINE之後「林佩雯」告知之「證券公司」以每旬12,000
        元承租帳戶之工作，無論工作內容、計薪方式，可謂天
        差地別。何況「證券公司」主要從事證券及期貨等業務
        ，豈會如「林佩雯」所述「承租帳戶」讓「會員」「輸
        贏結算」、「投注」等與博奕相關之賭博行為，更是啟
        人疑竇。再者被告見「林佩雯」上開說明後，隨即詢問
        「租帳戶？」、「會不會有風險啊？」、「證明？」（
        偵一卷第45頁），可見被告亦知悉「出租帳戶」乃高風
        險行為而有警覺。「林佩雯」固然隨即貼出所謂「公司
        證書」藉以取信被告，然而該「陽信證券租賃帳戶商工
        執照」非但名稱不倫不類，且內文時為「陽信證券股份
        有限公司」，時為「陽信證券有限公司」，並有別字，
        遑論公司地址竟記載為「臺北市○○○路○段00號B1臺
        北市○○路○段00號2樓」而拼貼2個地址（偵一卷第47
        頁），可謂漏洞百出，只要稍有社會經驗的人略加審閱
        即可發現上開謬誤，進而質疑。且被告於「林佩雯」提
        供上開錯漏可疑之「證明」並將被告轉介至主管「露露
        」後，被告再次詢問：「要帳戶應該不是什麼詐欺或者
        當人頭吧？」（偵一卷第61頁）而仍感不安，而「露露
        」回覆：「安，我們公司從來不需要人頭帳戶的，公司
        租用你的帳戶只是正常的出入帳使用的，薪水和公司的
        保障就是最好的證明喔，你可以完全放心喔」（偵一卷
        第63頁）僅為口頭上的安慰，並無再提出任何足以說服
        被告之佐證。遑論「露露」指示被告寄送提款卡時，還
        特別表示：「寄的時候如果店員有問寄了什麼東西，你
        跟他說是書本之類的就可以了喔，因為全家不允許寄卡
        片這些貴重的東西，所以要包裝好喔」（偵一卷第75頁
        ）還進而要求被告說謊。更不用說被告僅僅提供帳戶供
        他人使用此一毫無技術性、勞務性之舉措，就可以賺取
        每個帳戶每月36,000元之與現在社會薪資行情顯不相當
        之高額對價。是被告無論「應徵工作」之應徵過程、工
        作內容、薪資對價、證明文件以及提供帳戶提款卡過程
        ，處處顯露可疑，在在與常情有間。
      ⒉以被告時年27歲，無論先前在酒吧任職，抑或其後去紅
        茶冰飲料店工作，月薪約為23,500元，在飲料店每月工
        作25日，每天工作短則9小時，長則10至14小時（警一
        卷第3頁、本院卷第146頁）等情，可見被告知悉在外從
        事一般服務業工作，必須每天辛勤地長時間工作，才能
        賺取約莫基本工資之薪水（按勞動部發佈之109年每月
        基本工資為23,800元，110年每月基本工資為24,000元
        ，111年每月基本工資為25,250元），豈有可能輕鬆提
        供2個帳戶，即能賺取每個帳戶每月36,000元，共計每
        月72,000元之薪資之可能。此觀被告亦於警詢時供稱：
        「（問：依你的生活經驗，你將銀行、郵局提款卡借給
        他人使用，每10天可以得到12,000元的報酬，你覺得符
        合常理嗎？）不符合常理。」、「我當時也是抱著僥倖
        的心理想要賺取這份額外的收入，而且他們也一再的跟
        我保證不會有事。」（警一卷第3頁）等語。可見被告
        實際上亦心知「出租帳戶輕鬆賺取高額代價」此事甚為
        可疑，可能涉及不法，僅因缺錢孔急，抱持僥倖嘗試之
        心理，且在未進一步確切查證之情況下，仍貿然地「出
        租」而提供帳戶甚明。
      ⒊衡以現今社會開戶並非難事，即便信用不佳者也可以很
        簡便地申辦自己的戶頭，若非持有不可告人之不法意圖
        ，何需大費周章以每月36,000元之高額代價，特意向他
        人「租用」帳戶使用。是被告就「出租」予「林佩雯」
        、「露露」之台新銀行帳戶及郵局帳戶，極可能被作為
        非法使用乙節，實難諉為不知。被告當可知悉其「出租
        」之帳戶，極可能作為犯罪相關款項進出之違法之用，
        且其「出租」後更無從控管「林佩雯」、「露露」如何
        使用上開帳戶，無法排除「林佩雯」、「露露」將之作
        為其他犯罪用途。更何況特意使用他人帳戶，目的往往
        在於逃避檢警藉此追查實際使用該帳戶者之真實身分，
        極可能作為詐欺集團遂行詐欺犯罪之人頭戶，藉此躲避
        警方追查，並掩飾、隱匿詐欺犯罪所得之來源及性質，
        從而被告應可預見上情，而仍不違反其本意地「出租」
        台新銀行帳戶及郵局帳戶，以圖獲取報酬，乃具縱所「
        出租」交付之帳戶嗣遭詐欺集團作為犯罪工具使用以掩
        飾、隱匿財產犯罪所得之來源及性質，亦不違反其本意
        之不確定故意，亦堪以認定。
      ⒋又按刑法上之故意，分直接故意（確定故意）與間接故
        意（不確定故意或未必故意）。行為人對於構成犯罪之
        事實，明知並有意使其發生者，為直接故意；行為人對
        於構成犯罪之事實，預見其發生，而其發生並不違背其
        本意者，為間接故意。至於間接故意，與有認識的過失
        （又稱疏虞過失），二者對於構成犯罪之事實雖均預見
        其能發生，但前者對其發生，並不違背其本意；後者則
        確信其不發生，竟疏失而發生，最高法院109年度台上
        字第991號判決意旨可資參照。辯護人雖為被告辯稱其
        提供帳戶乃有認識之過失而非未必故意等語。然查被告
        已認知到所交付之帳戶可能作為「林佩雯」、「露露」
        詐欺集團作為犯罪工具而詐欺、洗錢，仍因需錢孔急，
        在未進一步查證之情況下，基於上開僥倖心態而提供，
        顯見其乃預見及此，而基於縱使帳戶遭詐欺集團使用仍
        不違反其本意之未必故意而交付，容任他人使用帳戶，
        並非確信不發生而因疏失發生之有認識得過失，應無疑
        問。是辯護人此部分辯解並不足採。辯護人雖又為被告
        辯護稱：被告前去報案，乃屬中止犯，亦應減輕其刑等
        語。然查中止犯亦屬未遂犯，需以犯罪行為尚未既遂為
        前提，乃被告提供台新銀行帳戶及郵局帳戶後，附表所
        示被害人已受騙而陸續匯入款項，且經詐欺集團成員持
        上開帳戶提款卡提領贓款，業已既遂，豈有僅因被告事
        後報警而中止未遂之可能，是辯護人此部分有所誤認，
        其所辯並不可採。
    ㈣綜上所述，被告所辯有上開諸多不合理之處，且與客觀事
      實不符之情形，應認被告「出租」台新銀行帳戶及郵局帳
      戶提款卡予「林佩雯」、「露露」使用，對其等所屬詐欺
      集團成員可能以該2帳戶作為詐欺工具，並藉以即產生遮
      斷資金流動軌跡，以逃避國家追訴、處罰之效果，已有所
      知悉並加以容任，是被告有幫助詐欺取財、幫助洗錢之不
      確定故意，甚為明確。從而，本件事證明確，被告幫助詐
      欺取財及幫助洗錢之犯行均堪以認定，應依法論科。
二、論罪科刑之理由：
    ㈠按刑法上之幫助犯，係對於犯罪與正犯有共同之認識，而
      以幫助之意思，對於正犯資以助力，而未參與實施犯罪之
      行為者而言（最高法院88年度台上字第1270號判決意旨可
      資參照）。次按行為人提供金融帳戶金融卡及密碼予不認
      識之人，非屬洗錢防制法第2條所稱之洗錢行為，不成立
      同法第14條第1項一般洗錢罪之正犯；如行為人主觀上認
      識該帳戶可能作為收受及提領特定犯罪所得使用，他人提
      領後即產生遮斷資金流動軌跡，以逃避國家追訴、處罰之
      效果，仍基於幫助之犯意而提供，應論以幫助犯同法第14
      條第1項之一般洗錢罪（最高法院108年度台上大字第3101
      號刑事裁定意旨參照）。經查，被告主觀上已認識出租予
      「林佩雯」、「露露」之台新銀行帳戶及郵局帳戶可能作
      為他人收受、提領特定犯罪所得使用，仍依照「露露」指
      示以交貨便方式寄出提款卡，同時更改提款卡密碼，使「
      林佩雯」、「露露」所屬詐欺集團成員利用台新銀行帳戶
      及郵局帳戶作為詐欺附表所示告訴人及被害人後供其等匯
      入贓款使用，並藉此提領前揭帳戶內之款項，使該等詐欺
      所得款項之去向不明，形成金流斷點。是核其所為，係犯
      刑法第30條第1項前段、同法第339條第1項之幫助詐欺取
      財罪，及犯刑法第30條第1項前段、洗錢防制法第14條第1
      項之幫助一般洗錢罪。
    ㈡又檢察官移送併辦部分（110年度偵字第13269號），與本
      案起訴犯罪事實附表編號7為同一事實；另附表編號1㈡之
      16,912元之贓款亦匯至被告提供之台新銀行帳戶內，應屬
      接續犯（詳後述），而為起訴效力所及，本院均應予以審
      理，附此說明。
    ㈢被告係與「林佩雯」、「露露」議定出租2個帳戶後，陸
      續寄出台新銀行帳戶及郵局帳戶，其所為幫助詐欺取財及
      幫助洗錢行為，具有反覆、延續實行之特徵，自其行為之
      概念以觀，應評價為包括一罪之接續犯。
    ㈣被告以一接續出租提供台新銀行帳戶及郵局帳戶之幫助行
      為，供「林佩雯」、「露露」所屬詐欺集團成員持以詐欺
      附表所示7名告訴人及被害人後匯款使用，並藉以產生遮
      斷資金流動軌跡，係以一行為觸犯數罪名，為想像競合犯
      ，應從一重之幫助洗錢罪處斷。
    ㈤被告以幫助之意思參與實施犯罪構成要件以外之行為，應
      論以幫助犯，並按正犯之刑減輕之。
    ㈥爰審酌被告貪圖利益，竟將其所申辦之台新銀行帳戶及郵
      局帳戶出租予「林佩雯」、「露露」，前開台新銀行帳戶
      及郵局帳戶即遭「林佩雯」、「露露」所屬詐欺集團成員
      持以詐欺附表所示告訴人及被害人，致其等將如附表所示
      款項分別匯入台新銀行帳戶及郵局帳戶，旋遭詐欺集團成
      員提領，使附表所示告訴人及被害人受有共計215,011元
      之相當損失，暨被告犯後雖否認犯意但尚知坦認客觀犯行
      之犯後態度，及自述國中畢業，先前在飲料店工作，目前
      因本案而遭老闆革職而無業，依靠男友維持生活之生活狀
      況，現因其他雙相情緒障礙症就醫（見本院卷第207頁心
      寬診所診斷證明書）之身心狀況，暨本案自述係因當時甫
      離婚，前夫催討育兒費用而處於需錢孔急之狀況（見本院
      卷第169至181頁被告與前夫之LINE對話），未因本案取得
      任何犯罪所得，以及被告迄未與附表所示告訴人或被害人
      達成和解或為何賠償，難認告訴人及被害人所受損害已經
      實際填補之學識、工作、家境及身心狀況等犯罪之動機、
      目的、手段及造成之損害等一切情狀，量處如主文所示之
      刑（含併科罰金），暨就罰金部分諭知易服勞役之折算標
      準。
三、據上論斷，依刑事訴訟法第299條第1項前段，判決如主文。
本案經檢察官劉慕珊提起公訴，檢察官廖春源移送併辦，檢察官
陳俊宏到庭執行職務。
中    華    民    國   110    年    11    月    24    日
                  刑事第十一庭  審判長法  官  莊珮吟
                                      法  官  黃鳳岐
                                      法  官  李貞瑩
 
以上正本證明與原本無異。
如不服本判決應於收受判決後20日內向本院提出上訴書狀，並應
敘述具體理由。其未敘述上訴理由者，應於上訴期間屆滿後20日
內向本院補提理由書(均須按他造當事人之人數附繕本)「切勿逕
送上級法院」。
中    華    民    國   110    年    11    月    24    日
                                     書記官  洪王俞萍
 
附錄本判決論罪科刑法條
中華民國刑法第339條（普通詐欺罪）
意圖為自己或第三人不法之所有，以詐術使人將本人或第三人之
物交付者，處 5 年以下有期徒刑、拘役或科或併科 50 萬元以
下罰金。
以前項方法得財產上不法之利益或使第三人得之者，亦同。
前二項之未遂犯罰之。
 
洗錢防制法第14條
有第二條各款所列洗錢行為者，處 7 年以下有期徒刑，併科新
臺幣 5 百萬元以下罰金。
前項之未遂犯罰之。
前二項情形，不得科以超過其特定犯罪所定最重本刑之刑。
 
附表：
┌──┬───┬────┬───────────────┬─────┬──────┬─────┐
│編號│告訴人│詐欺時間│詐欺之手法                    │轉帳時間  │匯款金額    │匯入帳戶  │
│    │      │        │                              │          │（新臺幣）  │          │
├──┼───┼────┼───────────────┼─────┼──────┼─────┤
│ 1  │林○廷│109年11 │詐欺集團成員於左列時間撥打電話│㈠109年11 │29,912元    │台新銀行帳│
│（起│      │月18日下│向林○廷佯稱：因網路購物未取貨│月18日下午│            │戶        │
│訴書│      │午5時7分│而設定為分期扣款，需配合解除設│6時18分許 │            │          │
│附表│      │許起    │定云云，以此方式施用詐術，致林│          │            │          │
│編號│      │        │玟廷陷於錯誤，於右列時間依指示├─────┼──────┤          │
│1） │      │        │匯款至右列帳戶，旋經詐欺集團成│㈡109年11 │16,912元    │          │
│    │      │        │員提領款項。                  │月18日下午│（另有手續費│          │
│    │      │        │                              │6時18分許 │15元）      │          │
│    │      │        │                              │          │            │          │
├──┼───┼────┼───────────────┼─────┼──────┼─────┤
│ 2  │陳○伶│109年11 │詐欺集團成員於左列時間撥打電話│㈠109年11 │9,708元     │台新銀行帳│
│（起│      │月18日下│向陳○伶佯稱：因網路購物誤勾選│月18日下午│            │戶        │
│訴書│      │午5時43 │為高級會員，需配合解除設定云云│6時23分   │            │          │
│附表│      │分許起  │，以此方式施用詐術，致陳○伶陷│          │            │          │
│編號│      │        │於錯誤，於右列時間依指示匯款至├─────┼──────┤          │
│3） │      │        │右列帳戶，旋經詐欺集團成員提領│㈡109年11 │8,570元     │          │
│    │      │        │款項。                        │月18日下午│            │          │
│    │      │        │                              │6時28分   │            │          │
│    │      │        │                              │          │            │          │
│    │      │        │                              ├─────┼──────┤          │
│    │      │        │                              │㈢109年11 │2,290元     │          │
│    │      │        │                              │月18日下午│            │          │
│    │      │        │                              │6時33分   │            │          │
├──┼───┼────┼───────────────┼─────┼──────┼─────┤
│ 3  │林○子│109年11 │詐欺集團成員於左列時間撥打電話│109年11月 │29,912元    │台新銀行帳│
│（起│      │月18日下│向林○子佯稱：因網路購物交易系│18日下午7 │            │戶        │
│訴書│      │午5時59 │統故障，造成多次扣款，需配合解│時3分     │            │          │
│附表│      │分許起  │除設定云云，以此方式施用詐術，│          │            │          │
│編號│      │        │致林○子陷於錯誤，於右列時間依│          │            │          │
│2） │      │        │指示匯款至右列帳戶。          │          │            │          │
│    │      │        │（惟詐欺集團成員未能提領款項）│          │            │          │
│    │      │        │                              │          │            │          │
├──┼───┼────┼───────────────┼─────┼──────┼─────┤
│ 4  │高○珍│109年11 │詐欺集團成員於左列時間撥打電話│㈠109年11 │14,768元    │郵局帳戶  │
│（起│      │月19日下│向高○珍佯稱：因網路購物資料有│月19日下午│            │          │
│訴書│      │午4時許 │誤，造成每月扣款，需配合解除設│5時16分   │            │          │
│附表│      │起      │定云云，以此方式施用詐術，致高│          │            │          │
│編號│      │        │○珍陷於錯誤，於右列時間依指示├─────┼──────┤          │
│4） │      │        │匯款至右列帳戶，旋經詐欺集團成│㈡109年11 │6,403元     │          │
│    │      │        │員提領款項。                  │月19日下午│（另有手續費│          │
│    │      │        │                              │5時20分   │15元）      │          │
│    │      │        │                              │          │            │          │
│    │      │        │                              ├─────┼──────┤          │
│    │      │        │                              │㈢109年11 │5,985元     │          │
│    │      │        │                              │月19日下午│（另有手續費│          │
│    │      │        │                              │5時35分   │15元）      │          │
├──┼───┼────┼───────────────┼─────┼──────┼─────┤
│ 5  │雷○君│109年11 │詐欺集團成員於左列時間撥打電話│109年11月 │24,123元    │郵局帳戶  │
│（起│      │月19日下│向雷○君佯稱：因網路購物資料誤│19日下午5 │（另有手續費│          │
│訴書│      │午4時50 │設為重複訂購，需配合解除設定云│時31分    │15元）      │          │
│附表│      │分許起  │云，以此方式施用詐術，致雷○君│          │            │          │
│編號│      │        │陷於錯誤，於右列時間依指示匯款│          │            │          │
│5） │      │        │至右列帳戶，旋經詐欺集團成員提│          │            │          │
│    │      │        │領款項。                      │          │            │          │
│    │      │        │                              │          │            │          │
├──┼───┼────┼───────────────┼─────┼──────┼─────┤
│ 6  │劉○  │109年11 │詐欺集團成員於左列時間撥打電話│㈠109年11 │13,456元    │郵局帳戶  │
│（起│      │月19日下│向劉○佯稱：因網路購物作業疏失│月19日下午│            │          │
│訴書│      │午4時49 │，誤設分期付款，需配合解除設定│5時37分   │            │          │
│附表│      │分許起  │云云，以此方式施用詐術，致劉○│          │            │          │
│編號│      │        │陷於錯誤，於右列時間依指示匯款├─────┼──────┤          │
│6） │      │        │至右列帳戶，旋經詐欺集團成員提│㈡109年11 │4,998元     │          │
│    │      │        │領款項。                      │月19日下午│            │          │
│    │      │        │                              │5時42分   │            │          │
├──┼───┼────┼───────────────┼─────┼──────┼─────┤
│ 7  │鄭○華│109年11 │詐欺集團成員於左列時間撥打電話│㈠109年11 │29,989元    │郵局帳戶  │
│（起│      │月18日晚│向鄭○華佯稱：因網路購物資料誤│月19日下午│            │          │
│訴書│      │間8時6分│設為重複扣款，需配合解除設定云│5時26分   │            │          │
│附表│      │許起    │云，以此方式施用詐術，致鄭○華│（起訴書誤│            │          │
│編號│      │        │陷於錯誤，於右列時間依指示匯款│載為18日）│            │          │
│7及 │      │        │至右列帳戶，旋經詐欺集團成員提│          │            │          │
│移送│      │        │領款項。                      ├─────┼──────┤          │
│併辦│      │        │                              │㈡109年11 │17,985元    │          │
│）  │      │        │                              │月19日下午│（另有手續費│          │
│    │      │        │                              │5時44分   │15元）      │          │
│    │      │        │                              │（起訴書誤│            │          │
│    │      │        │                              │載為18日）│            │          │
│    │      │        │                              │          │            │          │
└──┴───┴────┴───────────────┴─────┴──────┴─────┘